臺灣高等法院刑事裁定　　　　　　　　100年度毒抗字第170號
抗　告　人
即　被　告　　陳信宏
上列抗告人因毒品危害防制條例案件，不服臺灣臺北地方法院
100年度毒聲字第116號，中華民國100年4月29日裁定（聲請案號
：臺灣臺北地方法院檢察署100年度聲觀字第95號、100年度毒偵
字第347號），提起抗告，本院裁定如下：
    主  文
抗告駁回。
    理  由
一、原裁定意旨略以：被告陳信宏於民國100年1月23日下午3時
    許，在其真實姓名、年籍均不詳，綽號「一休」之成年友人
    位於新北市○○區○○路附近住宅內，施用第二級毒品甲基
    安非他命一次。嗣於100年1月25日凌晨零時30分許，在臺北
    市○○○路與漢口街口為警查獲，並扣得安非他命毒品3小
    包，經同意警方採尿送驗後，確呈毒品安非他命類陽性反應
    。被告陳信宏於警詢、偵訊中對其於上開時、地有施用第二
    級毒品甲基安非他命之犯行均坦承不諱，且為警查獲後採集
    之尿液經送驗確呈安非他命及甲基安非他命陽性反應，有臺
    灣尖端先進生技醫藥股份有限公司100年2月10日出具之濫用
    藥物檢驗報告及臺北市政府警察局偵辦毒品案件尿液檢體委
    驗單在卷可證（偵卷第38-40頁），故被告自白與事實相符
    ，堪以認定。又被告前未曾因施用毒品案件，入勒戒處所觀
    察、勒戒或入戒治處所施以強制戒治，有臺灣高等法院被告
    前案紀錄表一份在卷可證。爰依毒品危害防制條例第20條第
    1項、觀察勒戒處分執行條例第3條第1項規定，裁定抗告人
    送勒戒處所觀察、勒戒等語。
二、本件抗告意旨略以：伊因與友人聚會，一時好奇吸食安非他
    命1次，先前與其後均未碰觸毒品，自無任何吸食成癮須觀
    察戒除之必要，伊自該次吸食被查獲至今，已有4月之久，
    未曾再碰觸任何毒品，此可檢驗伊之尿液得證，且伊目前工
    作穩定，對此次吸食毒品行為已深自悔改，若入勒戒處所觀
    察、勒戒，工作勢必不保，懇請鈞院撤銷原裁定，為此提起
    抗告云云。
三、經查：本件上開事實業經抗告人即被告於警詢及偵查中坦承
    無訛，且其尿液檢體經送請臺灣尖端先進生技醫學股份有限
    公司以EIA酵素免疫分析法初步檢驗及GC/MS氣相層析質譜儀
    法確認檢驗結果，確呈毒品安非他命及甲基安非他命陽性反
    應，有該公司出具之濫用藥物檢驗報告及臺北市政府警察局
    偵辦毒品案件尿液檢體委驗單各1紙在卷可稽，並有扣得安
    非他命3小包足資佐證。被告施用第二級毒品甲基安非他命
    之行為，事證至臻明確，足堪認定。原審依據毒品危害防制
    條例第20條第1項、第3項及觀察勒戒處分執行條例第3條第1
    項，裁定被告應送勒戒處所觀察、勒戒，經核並無違誤。被
    告以其一時好奇吸食並未成癮，若觀察、勒戒工作可能不保
    等情為由，空言指摘原裁定不當，難認有理由，本件抗告應
    予駁回。
據上論斷，應依刑事訴訟法第412條，裁定如主文。
中    華    民    國   100    年    5     月    26    日
                  刑事第四庭審判長法  官  陳筱珮
                                  法  官  邱滋杉
                                  法  官  孫惠琳
以上正本證明與原本無異。
不得再抗告。
                                  書記官  潘文賢
中    華    民    國   100    年    5     月    30    日